# 关于电视购物企业收入成本的确认

提问人：sam720202 时间：2011-10-19 13:33:12
我觉得根据收入确认准则：风险转移，款项可收到，成本确认没问题就可以了。多考虑下他们的结算方式。

回答人：chenyiwei
还有，了解其业务模式和风险报酬特征属于包销还是代销，以确定收入确认应采用“总额法”还是“净额法”等等。